【裁判字號】    97,易,830
【裁判日期】    970826
【裁判案由】    竊盜
【裁判全文】
臺灣高雄地方法院刑事判決               97年度易字第830號
公  訴  人  臺灣高雄地方法院檢察署檢察官
被      告  甲○○
                    （現另案於臺灣高雄第二監獄執行中）
上列被告因竊盜案件，經檢察官提起公訴（97年度偵緝字第783
號），本院判決如下：
    主  文
甲○○犯竊盜罪，累犯，處有期徒刑肆月，如易科罰金，以新台
幣壹仟元折算壹日。
其餘被訴竊盜部分無罪。
    事  實
一、甲○○前因施用第一、二級毒品案件，經本院以94年度訴字
    第821 號判處有期徒刑8 月、6 月，定應執行有期徒刑1 年
    確定，與所犯過失傷害案件（經本院判處拘役40日確定）接
    續執行，於民國95年6 月11日縮刑期滿執行完畢。詎仍不知
    悔改，基於意圖為自己不法所有之竊盜犯意，於96年8 月9
    日19時許，在高雄市前鎮區鎮北里「前鎮渡輪場」內，趁乙
    ○○不注意之際，竊取乙○○所有置於該處椅子上之收音機
    1 台（SANGEAN 廠牌、掌上型、背面刻有乙○○姓名）及炸
    雞1 份；嗣乙○○於同年月12日在上開地點附近遇見甲○○
    ，要求甲○○歸還所竊收音機，甲○○否認，於雙方拉扯中
    ，收音機自甲○○所攜之袋內掉落，方為乙○○所取回，甲
    ○○則趁隙逃逸。迄至同年月20日，乙○○又在同一地點發
    現甲○○，始報警查獲上情。
二、案經乙○○訴由高雄市政府警察局前鎮分局報請臺灣高雄地
    方法院檢察署檢察官偵查起訴。
    理  由
一、按被告以外之人於檢察事務官、司法警察官或司法警察調查
    中所為之陳述，與審判中不符時，其先前之陳述具有較可信
    之特別情況，且為證明犯罪事實存否所必要者，得為證據，
    刑事訴訟法第159 條之2 定有明文。而所謂前後陳述不符，
    應就前後階段之陳述進行整體判斷，以決定其間是否具有實
    質性差異，惟無須針對全部陳述作比較，陳述之一部分有不
    符，亦屬之。本件證人即告訴人乙○○就所有收音機及炸雞
    失竊、尋回遭竊之收音機等時點，於警詢中均已陳述明確，
    惟於本院審理時，就詳細失竊時間則證稱不太記得，就取回
    收音機時間，則以「幾天後」之概略性用語證之，其前後陳
    述顯非全然一致，本院審酌證人於警詢之陳述，距案發時間
    較近，記憶較為清晰，又查無何不能自由陳述之信用性瑕疵
    ，客觀上應認具有較可信之特別情況，且為證明本件犯罪事
    實之存否，實有斟酌其先前此部分陳述之必要，依前揭規定
    ，就上開各該時點部分，其於警詢中之證詞，應具有證據能
    力；至關於失竊及事後取回收音機之過程，其警詢時所為之
    陳述，與其於本院中之證述內容相符，不符合前揭傳聞法則
    之例外規定，是其此部分之警詢陳述，並無證據能力，應以
    其審判中之證述作為證據。
二、訊據被告甲○○矢口否認有何竊盜犯行，辯稱：我平時常常
    去「前鎮渡輪場」那邊釣魚，但我沒有拿乙○○的東西，乙
    ○○的收音機不是在我身上查獲的，是乙○○自己拿到警察
    局的云云。經查，上開犯罪事實，業據證人乙○○於本院結
    證：我的收音機與炸雞同時被偷，失竊時間我現在不太記得
    ，當時我剛從屏東監獄服刑出來，收音機是在監獄執行時所
    購買，依照規定我有刻姓名於其上，我在渡船場那邊休息時
    ，東西（即收音機及炸雞）放在椅子上，我到旁邊去，一回
    頭發現東西不見了，我看到被告半走、半跑離開，手上拿著
    1 個袋子，我懷疑是被告拿的，幾天後我遇到被告，要他把
    東西還給我，但被告一直否認，我們拉扯中，從被告袋子裡
    面掉出來的就是我的收音機，被告又脫逃，幾天後，同樣在
    渡船場附近看到被告，我就報警，警察來才一起去警局製作
    筆錄等語綦詳；至乙○○所有收音機、炸雞係於96年8 月9
    日19時許遭竊，於同年月12日乙○○發現被告，雙方拉扯時
    ，收音機自被告袋中掉落，乙○○因而尋獲取回收音機等節
    ，則據證人乙○○於警詢時證述甚明；而迄至同年月20日，
    乙○○再次發現被告始報警查獲一情，則經證人即承辦員警
    丙○○就查獲經過於本院證稱：本案是乙○○先打電話進來
    報案說東西被偷，小偷在渡船場那邊，值班同仁於是派巡邏
    過去，巡邏同仁將被告與乙○○帶回警局後，乙○○說前幾
    天有掉收音機，就由我製作筆錄，乙○○所述與筆錄上所載
    相同等語屬實。本院審酌證人乙○○就所有物被竊、尋獲及
    報警經過等事實，證述內容甚為具體明確，且遭竊之收音機
    為掌上型，功能簡單，外觀老舊有多處磨損，有卷附照片3
    張可稽，顯然價值非鉅，而炸雞之價值亦甚輕微，衡情，乙
    ○○應無為此刻意虛捏事實而誣指被告之必要，堪認乙○○
    上開所證，應係真實可信，被告空言否認犯行，尚不足採；
    又乙○○失竊之收音機，係乙○○與被告拉扯中，自被告袋
    內掉出始由乙○○取回，事隔數日乙○○再次遇見被告方報
    警查獲等情，業如前述，則警方未在被告身上起獲收音機，
    至屬當然，是被告以其身上未經警查得收音機一節置辯，亦
    無可採。綜上，本件事證明確，被告所為上開竊盜犯行，堪
    以認定，應依法論科。
三、核被告所為，係犯刑法第320 條第1 項之竊盜罪。被告前有
    上揭事實欄所載之犯罪科刑及執行紀錄，此有卷附臺灣高等
    被告前案紀錄表可稽，其於刑之執行完畢後，5 年內再故意
    犯本件有期徒刑以上之罪，為累犯，應加重其刑。爰審酌被
    告貪圖小利，任意竊取他人財物，所為實無可取，且犯後否
    認犯行，難認態度良好，惟念所竊財物價值非鉅，收音機業
    經被害人取回等一切情狀，量處如主文所示之刑，並依所犯
    情節，諭知如主文所示之易科罰金折算標準，以資懲儆。
四、公訴意旨另以：被告另於96年8 月9 日7 時許，在高雄市前
    鎮區鎮北里「前鎮渡輪場」內，趁乙○○不注意之際，竊取
    乙○○所有置於該處椅子上之衣褲，得手後據為己有，因認
    被告涉犯刑法第320 條第1 項之竊盜罪嫌。經查：
（一）按犯罪事實應依證據認定之，無證據不得認定其犯罪事實
      ；不能證明被告犯罪者，應諭知無罪之判決，刑事訴訟法
      第154 條第2 項、第301 條第1 項前段分別定有明文。公
      訴意旨認被告涉有此部分犯行，係以告訴人乙○○於警詢
      之指訴、證人即被告之姐吳依佳於偵查中之證詞，為其論
      罪之依據。
（二）訊據被告否認竊取乙○○所有之衣褲，辯稱：警方找到我
      時，我隨身攜帶1 袋衣褲，經警提供給乙○○指認結果，
      並沒有乙○○之衣褲等語。查，證人乙○○就其所有衣褲
      遭竊部分，其於警詢時所為之指訴，與本院中所述相符，
      不符刑事訴訟法第159 條之2 關於傳聞例外之規定，欠缺
      無證據能力，前已敘明；至乙○○於本院固證稱其失竊之
      物除收音機、炸雞外，尚有長袖衣服、西裝長褲各1 件，
      惟復證稱：（問：為何認為衣褲亦是被告所竊？）因為渡
      船場附近只有被告在那邊出入，沒有其他人，所以我認為
      應該也是被告所為等語，足見乙○○就所有衣褲遭竊一節
      ，並未親眼目睹，係間接推論之，尚不足證明被告確有竊
      取乙○○之衣褲。而證人吳依佳於偵查中之證詞，所證事
      項係被告於偵查中辯稱其所有衣褲為其姐吳依佳所買一節
      是否可採，核與認定被告有無竊取乙○○之衣褲，並無積
      極關連性，亦即縱被告此部分辯解不實，亦無從以之逕為
      不利被告之認定。從而，公訴意旨所舉之證據，尚不足使
      本院形成被告有罪之確切心證，此外，亦查無其他積極證
      據，足認被告確有上述犯行，此部分應屬不能證明犯罪，
      依法自應另為被告無罪之諭知。
據上論斷，應依刑事訴訟法第299 條第1 項前段、第301 條第1
項前段，刑法第320 條第1 項、第47條第1 項、第41條第1 項前
段，刑法施行法第1 條之1 ，判決如主文。
本案經檢察官曾靖雅到庭執行職務。
中    華    民    國    97    年    8     月    26    日
                  刑事第十六庭  法  官  周宛瑩
以上正本證明與原本無異。
如不服本判決，應於判決送達後10日內，向本院提出上訴狀。
中    華    民    國    97    年    8     月    26    日
                                書記官  彭帥雄
附錄本案論罪法條
中華民國刑法第320條
（普通竊盜罪、竊佔罪）
意圖為自己或第三人不法之所有，而竊取他人之動產者，為竊盜
罪，處5 年以下有期徒刑、拘役或5 百元以下罰金。
意圖為自己或第三人不法之利益，而竊佔他人之不動產者，依前
項之規定處斷。
前二項之未遂犯罰之。


司法院資訊處製作；財團法人民間司法改革基金會備份。
